臺灣彰化地方法院刑事判決　　　　　　　96年度易字第892號
公 訴 人　　臺灣彰化地方法院檢察署檢察官
被　　告　　乙○○
上列被告因竊盜案件，經檢察官提起公訴（96年度偵緝字第183
號），本院判決如下：
    主  文
乙○○踰越門扇竊盜，累犯，處有期徒刑貳年。
    事  實
一、乙○○前於民國九十三年間，因竊盜案件，經本院判處有期
    徒刑一年確定，經送監執行，於九十四年四月十八日縮刑期
    滿執行完畢。竟仍不知悔改，於九十五年十一月二十一日二
    十、二十一時許起，至九十五年十一月二十二日六時許止之
    不詳時間（並無證據認係夜間所為），以不明方式開啟甲○
    ○位於彰化縣員林鎮○○路二十六巷三十一弄九號之住處上
    鎖之後門，踰越門扇侵入屋內（侵入住宅部分，未據告訴）
    ，竊取甲○○所有之金項鍊二條（含玉珮墜子）、金戒指三
    枚、手錶二支、現金新臺幣（下同）二萬五千元得手。嗣經
    甲○○發現，旋報警處理，警方並於屋內後門附近採得菸蒂
    一支，經送驗後檢出乙○○之ＤＮＡ－ＳＴＲ型別，始知悉
    上情。
二、案經彰化縣警察局員林分局報告臺灣彰化地方法院檢察署檢
    察官偵查起訴。
    理  由
一、訊據被告乙○○矢口否認上開竊盜犯行，辯稱：其未曾去過
    被害人的住處，沒有偷拿金戒指、手錶及現金。其開庭之前
    還有去被害人南潭路住處確認，真的沒有去過那地方，如果
    其要偷竊會戴手套，不可能在現場抽煙云云。惟查，上開犯
    罪事實業據證人即被害人甲○○於警詢、偵查中證述明確。
    且犯罪現場所遺留之長壽牌煙蒂一支，係在證人甲○○屋內
    後門內地上瓷磚發現，業據證人即處理員警謝長益證述在卷
    ，並有現場勘察報告表、刑案現場照片八張附卷可稽。而上
    開菸蒂，經送驗後檢出乙○○之ＤＮＡ－ＳＴＲ型別，亦有
    內政部警政署刑事警察局九十五年十二月十二日刑醫字第０
    九五０一七八００一鑑定書可證。本院審酌被告於偵查中陳
    稱：（問：九十五年十一月二十二日當天凌晨還有當天上午
    你人在哪裡？）「那麼久我不記得了」（見臺灣彰化地方法
    院九十六年度偵緝字第一八三號偵查卷宗第三十二頁）；於
    本院行準備程序時陳稱：「我已經忘記九十五年十一月二十
    一日我人在哪裡」（見本院卷第三十八頁）云云，對於其當
    日行蹤未能清楚交代。再對照其使用之電話號碼：0000
    000000號行動電話之雙向通聯紀錄（含基地位置），
    及相關位置圖，足證案發時間前後，被告確在彰化縣員林鎮
    被害地點附近無訛，參以被告於本院自承：其偶爾抽長壽煙
    等情（見本院卷第四十頁），認為本案事證明確，被告空言
    否認犯罪，顯不足採，其上開犯行洵堪認定，應依法論科。
二、核被告乙○○所為，係觸犯刑法第三百二十一條第一項第二
    款之踰越門扇竊盜罪。查被告有如事實欄所載之犯罪紀錄，
    有臺灣高等法院被告全國前案紀錄表一份可證，其於五年內
    故意再犯本件有期徒刑以上之罪，為累犯，應依刑法第四十
    七條第一項規定加重其刑。爰審酌被告犯罪之動機、方法、
    手段、品行、智識程度，暨犯後空言否認犯行、毫無悔意等
    一切情狀，量處如主文所示之刑。
據上論斷，應依刑事訴訟法第二百九十九條第一項前段，刑法第
第三百二十一條第一項第二款，第四十七條第一項，判決如主文
。
本案經檢察官高如應到庭執行職務。
中　　華　　民　　國　　96　　年　　9 　　月　　10　　日
                  刑事第七庭          法  官  王昌鑫
以上正本證明與原本無異。
如不服本判決，應於判決送達後10日內，向本院提出上訴書狀，
上訴書狀應「敘述具體上訴理由」，並按他造當事人之人數附繕
本。「切勿逕送上級法院」。
告訴人或被害人對於判決如有不服具備理由請求檢察官上訴者，
其上訴期間之計算係以檢察官收受判決正本之日期為準。
中　　華　　民　　國　　96　　年　　9 　　月　　10　　日
                                      書記官  陳文俊
附錄本案論罪科刑法條全文：
中華民國刑法第321條
（加重竊盜罪）
犯竊盜罪而有左列情形之一者，處 6 月以上、 5 年以下有期徒
刑：
一  於夜間侵入住宅或有人居住之建築物、船艦或隱匿其內而犯
之者。
二  毀越門扇、牆垣或其他安全設備而犯之者。
三  攜帶兇器而犯之者。
四  結夥三人以上而犯之者。
五  乘火災、水災或其他災害之際而犯之者。
六  在車站或埠頭而犯之者。
前項之未遂犯罰之。
